臺灣臺中地方法院刑事判決　　　　　　　　　　　　　　九十一年度訴字第八九四號
　　公　訴　人　臺灣臺中地方法院檢察署檢察官
　　被　　　告　甲○○
右列被告因毒品危害防制條例案件，經檢察官提起公訴（九十一年度毒偵字第七一六
號），本院判決如左：
    主  文
甲○○連續施用第一級毒品，累犯，處有期徒刑拾壹月。扣案之第一級毒品海洛因貳
小包（壹包淨重０點四五公克，包裝重０點二七公克；另壹包淨重０點０二公克，包
裝重０點二八公克），均沒收銷燬之。
    事  實
一、甲○○曾犯竊盜罪、搶奪罪及違反麻醉藥品管理條例案件，經法院分別判處有期
    徒刑一年二月、十月、六月確定，並合併定應執行刑為二年三月確定，於民國八
    十七年九月十八日執行完畢。又曾因施用毒品案件，經觀察、勒戒後，認無繼續
    施用毒品之傾向，業經臺灣臺中地方法院檢察署檢察官於九十年五月十七日，以
    九十年度毒偵字第二二八０號不起訴處分公告確定。詎甲○○於五年內復基於概
    括犯意，自九十一年一月間某日起至九十一年二月二十八日下午六時許止，連續
    在其位於臺中縣霧峰鄉○○村○○路四七巷八號住處或在霧峰鄉山區某處，以將
    第一級毒品海洛因摻在香煙內或用針筒注射之方式，連續施用海洛因多次，其施
    用頻率約每四、五日或一星期用一次。並於九十年十月十三日在臺中縣霧峰鄉○
    ○路五五七巷四一號前，為警在其身上查獲海洛因一小包（淨重０點四五公克，
    包裝重０點二七公克）；又於九十一年三月一日，在臺中縣霧峰鄉○○村○○路
    七十七號前為警查獲，並扣得海洛因一小包（淨重０點０二公克，包裝重０點二
    八公克），經本院以九十一年度毒聲字第六七六號裁定送觀察、勒戒後，認有繼
    續施用毒品之傾向。
二、案經臺中縣警察局霧峰分局報請臺灣臺中地方法院檢察署檢察官偵查起訴。
    理  由
一、右揭犯罪事實業據被告甲○○坦承不諱，且其辯稱：於九十年十月十三日在臺中
    縣霧峰鄉○○路五五七巷四一號前，為警查獲之海洛因一小包（淨重０點四五公
    克，包裝重０點二七公克）係其為了施用而購買，但尚未施用即為警查扣，此後
    伊未再施用海洛因，至九十一年一月間某日才又開始施用等語。而其於九十一年
    三月一日為警採集之尿液送檢驗結果，呈嗎啡陽性反應，有臺中縣衛生局檢驗尿
    水報告書、臺中縣警察局霧峰分局委託檢驗尿代號與真實姓名對照表各一紙在卷
    可稽，並有第一級毒品海洛因一小包（淨重０點０二公克，包裝重０點二八公克
    ）扣案可資佐證。又被告前因施用毒品案件，經觀察、勒戒後，認無繼續施用毒
    品之傾向，臺灣臺中地方法院檢察署檢察官於九十年五月十七日，以九十年度毒
    偵字第二二八０號不起訴處分公告確定，此次係五年以內再犯施用毒品罪，經觀
    察、勒戒後有繼續施用毒品之傾向等事實，有臺灣臺中地方法院檢察署刑案資料
    查註紀錄表、九十年度毒偵字第二二八０號不起訴處分書、臺灣臺中看守所附設
    勒戒處所九十一年三月十二日中所正總字第０九一００００六九六號函送之有無
    繼續施用毒品傾向證明書附卷可稽，足見被告之自白與事實相符，其施用海洛因
    之事證明確，犯行堪以認定。
二、核被告甲○○所為，係犯毒品危害防制條例第十條第一項之施用第一級毒品罪。
    其於九十年十月十三日，為警查獲持有海洛因一小包（淨重０點四五公克，包裝
    重０點二七公克）之行為，其持有之目的係為施用，此與其施用海洛因前持有海
    洛因之行為，時間緊接，方法相同，顯係出於概括犯意所為，是被告此等持有之
    低度行為，應均為施用之高度行為所吸收，不另論罪。被告先後多次施用第一級
    毒品之犯行，時間緊接，方法相同，觸犯構成要件相同之罪名，顯係基於概括犯
    意反覆為之，為連續犯，應依刑法第五十六條之規定，論以一罪，並加重其刑。
    又被告曾犯竊盜罪、搶奪罪及違反麻醉藥品管理條例案件，經法院分別判處有期
    徒刑一年二月、十月、六月確定，並合併定應執行刑為二年三月確定，於八十七
    年九月十八日執行完畢，有臺灣臺中地方法院檢察署刑案資料查註紀錄表在卷可
    按，其於五年以內再犯本件有期徒刑以上之罪，為累犯，應依刑法第四十七條之
    規定，遞加重其刑。爰審酌被告前因施用毒品案件，甫經觀察、勒戒，經檢察官
    不起訴處分後，猶故態復萌，再施用第一級毒品海洛因不輟，無視於毒品對於自
    身健康之戕害及國家對於杜絕毒品犯罪之禁令，然諒之施用毒品者均有相當程度
    之生理成癮性及心理依賴性，其犯罪心態與一般刑事犯罪之本質並不相同，容應
    以「病人」之角度為考量，並側重適當之醫學治療及心理矯治為宜，量刑不宜過
  重等一切情狀，量處如主文所示之刑。扣案之海洛因二小包（一包淨重０點四五
    公克，包裝重０點二七公克；另一包淨重０點０二公克，包裝重０點二八公克）
    均為毒品危害防制條例第二條第二項規定之第一級毒品，爰依同法第十八條第一
    項前段規定，宣告沒收銷燬之。
三、公訴意旨另認被告自九十年十月間某日起即開始施用第一級毒品，然被告於警訊
    中及本院審理時就此均堅決否認，且其於九十年十月十三日為警查獲時所採集之
    尿液，經送驗結果未檢出嗎啡反應，此有臺中縣衛生局檢驗尿水報告書影本、臺
    中縣警察局霧峰分局委託檢驗尿代號與真實姓名對照表影本各一紙在卷可稽，雖
    被告於九十年十月十三日在臺中縣霧峰鄉○○路五五七巷四一號前，為警在其身
    上查獲海洛因一小包（淨重０點０二公克，包裝重０點二八公克），然尚不得僅
    憑其持有海洛因之行為逕予推認其有施用海洛因之犯行，是公訴意旨所指被告自
    九十年十月間起至九十一年一月間某日其開始施用海洛因前之犯罪應屬不能證明
    ，惟公訴人既認此部分與前述有罪部分具有連續犯之裁判上一罪關係，爰不另為
    無罪之諭知，附此敘明。
據上論斷，應依刑事訴訟法第二百九十九條第一項前段，毒品危害防制條例第十條第
一項、第十八條第一項前段、第二十條第三項，刑法十一條前段、第五十六條、第四
十七條，判決如主文。
中      華      民      國    九十一    年      六      月     十一     日
                                        法  官  陳  慧  珊
右正本證明與原本無異。
如不服本判決，應於送達後十日內向本院提出上訴狀（須附繕本），上訴於臺灣高等
法院臺中分院。
                                        書記官
中      華      民      國    九十一    年      六      月     十一     日
【附錄論罪科刑法條】
毒品危害防制條例第十條第一項：施用第一級毒品者，處六月以上五年以下有期徒刑
。
